【裁判字號】    97,交訴,107
【裁判日期】    971113
【裁判案由】    公共危險
【裁判全文】
臺灣臺南地方法院刑事判決             97年度交訴字第107號
公  訴  人  臺灣臺南地方法院檢察署檢察官
被      告  乙○○
上列被告因公共危險等案件，經檢察官提起公訴（97年度營偵字
第1577號），被告於準備程序進行中就被訴事實為有罪之陳述，
經本院合議庭裁定由受命法官獨任進行簡式審判程序後，判決如
下：
    主  文
乙○○服用酒類，不能安全駕駛動力交通工具而駕駛，處拘役伍
拾玖日，如易科罰金，以新臺幣貳仟元折算壹日；又駕駛動力交
通工具肇事，致人受傷而逃逸，處有期徒刑陸月，如易科罰金，
以新臺幣壹仟元折算壹日。肇事逃逸部分緩刑參年。
    事  實
一、乙○○前因酒後駕車之公共危險案件，於民國九十七年七月
    十日，經本院以九十七年度交簡字第一一八０號刑事判決，
    判處拘役五十九日，如易科罰金以三百元即新臺幣九百元折
    算一日確定，甫於九十七年七月二十九日易科罰金執行完畢
    。猶不知悔改，於九十七年八月八日中午十二時三十分許，
    在嘉義縣鹿草鄉某路邊攤，飲用啤酒後，明知已達無法安全
    駕駛動力交通工具之程度，仍於同日下午四時三十分許，駕
    駛車牌號碼ＳＷ－１５０１號自用小客車，自該處出發，先
    行前往嘉義縣義竹鄉工作地點後，於同日下午五時三十分許
    ，再度出發欲返回住處，於同日下午七時四十分許，沿臺南
    縣鹽水鎮歡雅里台十九線內側快車道，由北往南方向行駛，
    途經該路段１０４．６公里處，因不勝酒力，未及注意同向
    由丙○○○所騎駛車牌號碼Ｈ６Ｕ－５１０號重型機車自機
    車道變換至內側快車道，乙○○煞避不及，其所駕駛之自用
    小客車右側車身與丙○○○所騎駛之機車左側車身發生碰撞
    ，致丙○○○人車倒地，受有頭部左前額挫傷瘀腫、四肢遠
    端多處擦裂傷、左肘挫瘀傷及下背挫傷等傷害（過失傷害部
    分未據告訴），豈料乙○○雖明知駕車肇事致丙○○○受傷
    ，然其竟未下車察看，或採取其他必要之救護措施，竟基於
    肇事致人受傷而逃逸之犯意，逕行駕車逃離現場，適有路人
    目睹此情，記下部分車號提供予警方，經警過濾車籍資料後
    而查獲，並於同日下午九時十八分許，在新營分局華雅派出
    所，測試乙○○口中呼氣之酒精濃度達每公升０．８８毫克
    ，始查知上情。
二、案經臺南縣警察局新營分局報告臺灣臺南地方法院檢察署檢
    察官偵查起訴。
    理  由
一、訊據被告乙○○對於上揭事實坦承不諱，並據被害人丙○○
    ○於警詢及偵查中指述在卷，復有酒精濃度測試表一紙、刑
    法第一百八十五條之三案件測試觀察紀錄表一紙、臺南縣警
    察局新營分局道路交通事故現場圖一紙、道路交通事故調查
    報告表(一)、(二)一份、道路交通事故現場蒐證照片十九幀、營
    新醫院九十七年八月八日所出具之被害人丙○○○之診斷證
    明書一紙、車籍查詢－基本資料詳細畫面一紙及臺南縣警察
    局新營分局華雅派出所受理案件職務報告書一份在卷（詳警
    卷第十一頁至第二十六頁、第二十八頁；臺灣臺南地方法院
    檢察署九十七年度營偵字第一五七七號偵查卷第十七頁）可
    稽。是本件事證明確，被告犯行洵堪認定。
二、核被告乙○○所為，係犯刑法第一百八十五條之三服用酒類
    ，不能安全駕駛動力交通工具而駕駛罪及同法第一百八十五
    條之四肇事逃逸罪。被告所犯上開二罪間，犯意各別，行為
    互殊，罪名有異，應予分論併罰。爰審酌被告前因酒後駕車
    之公共危險案件，於九十七年七月十日，經本院以九十七年
    度交簡字第一一八０號刑事判決，判處拘役五十九日，如易
    科罰金以三百元即新臺幣九百元折算一日確定，甫於九十七
    年七月二十九日易科罰金執行完畢，有臺灣臺南地方法院檢
    察署刑案資料查註紀錄表及臺灣高等法院被告前案紀錄表各
    一份在卷可按，猶不知悔改，再犯本件構成要件相同之酒後
    駕車公共危險案件，嚴重危及行車安全，且因此肇事致被害
    人丙○○○受有頭部左前額挫傷瘀腫、四肢遠端多處擦裂傷
    、左肘挫瘀傷及下背挫傷等傷害，然被告竟未下車察看，或
    採取其他必要之救護措施，即逕行駕車逃離現場，惡性非輕
    ，然念其業與被害人丙○○○達成和解，並賠償被害人丙○
    ○○新臺幣三萬六千元，有和解書一份附卷（詳警卷第二十
    七頁）可憑，並審酌其生活狀況、智識程度（專科畢業）及
    犯後坦承犯行態度尚佳等一切情狀，分別量處如主文所示之
    刑，並均諭知易科罰金之折算標準。末查，被告前未曾因故
    意犯罪受有期徒刑以上刑之宣告，有前開臺灣臺南地方法院
    檢察署刑案資料查註紀錄表及臺灣高等法院被告全國前案紀
    錄表各一份在卷可憑，其因一時失慮致犯本罪，其經此偵審
    教訓，當知謹慎而無再犯之虞，且業與被害人丙○○○達成
    和解賠償損害，本院認就肇事逃逸部分之犯行所宣告之刑，
    以暫不執行為宜，爰併就被告所犯肇事逃逸部分宣告緩刑三
    年，以勵自新。
據上論斷，應依刑事訴訟法第二百九十九條第一項前段、第二百
七十三條之一第一項，刑法第一百八十五條之三、第一百八十五
條之四、第四十一條第一項前段、第七十四條第一項第一款，刑
法施行法第一條之一，判決如主文。
本案經檢察官甲○到庭執行職務。
中    華    民    國    97    年    11    月    13    日
                        交通法庭  法  官  陳金虎
以上正本證明與原本無異。
如不服本判決應於收受本判決後10日內向本院提出上訴書狀，並
應敘述具體理由。如未敘述上訴理由者，應於上訴期間屆滿後20
日內向本院補提理由書狀（均須按他造當事人之人數附繕本）「
切勿逕送上級法院」。
                                  書記官  蔡明峰
中    華    民    國    97    年    11    月    13    日
附錄本案論罪科刑法條全文：
中華民國刑法第一百八十五條之三
服用毒品、麻醉藥品、酒類或其他相類之物，不能安全駕駛動力
交通工具而駕駛者，處一年以下有期徒刑、拘役或科或併科十五
萬元以下罰金。
中華民國刑法第一百八十五條之四：
駕駛動力交通工具肇事，致人死傷而逃逸者，處六月以上五年以
下有期徒刑。


司法院資訊處製作；財團法人民間司法改革基金會備份。
